Jihed GLEI

STAGE/ALTERNANCE

Étudiant motivé en sciences de l'informatique, j'ai une expérience pratique dans la réalisation d'activités informatiques acquise au cours de divers projets et formations. Doté d'une grande capacité d'adaptation, je sais me montrer proactif et digne de confiance dans la réalisation de mes missions.





69350, La Mulatiére



<u>₹</u> 07531293<u>30</u>



jihed.glei@edu.ece.fr

PARCOURS PROFESSIONNEL

Mai 2022 - Août 2022 Développeur front-end WEBMASTER MEDIA, Tunis - Stage

- Création d'un site web vitrine.
- Création d'un site web e-commerce.
- Création d'affiches, logos, vidéos pour nos sites web et pour des entreprises.

Janvier 2018 - Novembre 2021 **Formateur de Robotique** Freelance, Tunis - Freelance

- Programmation de carte Arduino
- Câblage d'un circuit Arduino

Juin 2021 - Juillet 2021 Développeur web

TANIT WEB, Tunis - Stage découverte

• Conception technique d'interfaces web.

LES ACTIVITÉS BÉNÉVOLES

- Football
- Gaming
- Cinéma

PROJETS RÉALISÉS

• Github:

https://github.com/Glei-jihed

· Portfolio:

https://glei-jihed.github.io/website-portfolio/

COMPÉTENCES

développement web

- PHP/SYMFONY
- HTML
- CSS
- **Javascript**
- Reactis
- Nodejs
- Vuejs
- Angular
- Java
- Python
- Git & Github

Data

- Collection et analyse des données.
- développement d'algorithmes.
- modélisation statistique.

réseaux et cybersécurité

- Formatión avancée en réseaux
- Docker
- Linux
- Nmap
- Legion
- Netcat
- Shodan
- Metasploitable 2

Média

- Adobe Photoshop / Adobe Illustrator / Adobe Pr
- Pack Office

FORMATION

Septembre 2021 - Juillet 2024 **Bachelor Sciences Informatiques** ECE-LYON, LYON

LANGUES

Français

Avancé (C1) **Anglais**

Intermédiaire (B1)